【裁判字號】    99,訴,504
【裁判日期】    990714
【裁判案由】    妨害風化
【裁判全文】
臺灣高雄地方法院刑事判決               99年度訴字第504號
公  訴  人  臺灣高雄地方法院檢察署檢察官
被      告  乙○○
            丁○○
上列被告因妨害風化案件，經檢察官提起公訴（98年度偵字第34
772 號），本院判決如下：
    主  文
乙○○共同意圖使女子與他人為性交及猥褻之行為，而容留以營
利，處有期徒刑伍月，如易科罰金，以新臺幣壹仟元折算壹日。
扣案之檯單壹張及月報表貳張，均沒收。
丁○○共同意圖使女子與他人為性交及猥褻之行為，而容留以營
利，處有期徒刑肆月，如易科罰金，以新臺幣壹仟元折算壹日。
扣案之檯單壹張及月報表貳張，均沒收。
    事  實
一、乙○○、丁○○明知址設高雄市苓雅區○○○路101 號4 樓
    「紫微美容美體會館」內，有容留、媒介女子與他人性交、
    猥褻而營利之情事，竟仍先後於民國98年9 月間某日起，各
    自受僱於真實姓名、年籍不詳、自任會計實際負責經營「紫
    微美容美體會館」、綽號「韓姐」之人（下稱「韓姐」），
    而與「韓姐」共同基於容留、媒介女子與他人性交、猥褻以
    營利之犯意聯絡，由「韓姐」提供該店做為供男客與店內女
    子為性交或猥褻行為之場所，乙○○則擔任該會館之登記負
    責人，並與丁○○共同負責接待男客、管理店內女子接客等
    事務，而在店內容留女子，並媒介與前來性交易之男客在包
    廂內，由女子以口舌舔舐或以手撫摸男子性器官直至男子射
    精為止等方式之性交、猥褻行為，並向男客收取每次新臺幣
    （下同）1600元之代價，而藉此方式交易性交、猥褻行為以
    營利。嗣警因接獲民眾檢舉，於同日夜間9 時30分許，持本
    院核發之搜索票至上開處所執行搜索，隨即在該店A103室包
    廂內，查獲於98年11月17日夜間9 時許進入該店、由丁○○
    媒介以1600元為代價之性交易內容後正與該店容留女子杜金
    燕在該包廂內從事上開性交、猥褻行為之男客丙○○，另在
    該店A105室包廂內。查獲於同日夜間9 時15分許進入該店、
    由乙○○媒介以1600元為代價之性交易內容並即將與該店容
    留女子鍾素真在該包廂內從事上開性交、猥褻行為之男客王
    韋傑（尚未開始），並分別在該店1 樓櫃臺處扣得乙○○所
    有、用以記載服務小姐代號、工作時數之月報表2 張、檯單
    1 張，而查悉上情。
二、案經高雄市政府警察局苓雅分局報告臺灣高雄地方法院檢察
    署檢察官偵查起訴。
    理  由
一、按被告以外之人於審判外之陳述，雖不符前4 條之規定，而
    經當事人於審判程序同意作為證據，法院審酌該言詞陳述或
    書面陳述作成時之情況，認為適當者，亦得為證據。刑事訴
    訟法第159 條之5 第1 項定有明文。本判決下述所引用之各
    傳聞證據，業據檢察官與被告乙○○、丁○○於準備時表示
    同意作為證據，本院審酌上開書面陳述做成時之情況，並無
    不適當之情形，且對於被告涉案之事實具有相當之關聯性，
    依上開刑事訴訟法第159 條之5 第1 項之規定，應具有證據
    能力。
二、訊據被告乙○○對上揭犯罪事實始終坦承不諱，被告丁○○
    則至本院審判期日終結前始坦承上開犯行，核與證人即男客
    丙○○、王韋傑於警詢時及偵查中，及證人丙○○於本院審
    理時所證述入店受接待及媒介女子從事性交易之過程與被查
    獲之經過等情節相符，亦與證人即從事性交、猥褻行為之女
    子杜金燕、鍾素真分別於警詢時所證述之收費方式大致相符
    ，復有高雄市政府98年10月6 日高市府經二公字第09800687
    270 號函（准紫微美容有限公司變更登記）、高雄市政府警
    察局臨檢現場紀錄表、被告丁○○所持用之0000000000號行
    動電話門號自98年11月1 日起至同年月18日止之通聯紀錄光
    碟暨通聯紀錄列印資料、遠傳電信股份有限公司99年6 月21
    日遠傳字第09910601827 號函所附丁○○上開行動電話門號
    帳單通話明細各1 份、現場及證人丙○○、王韋傑指認照片
    共15張附卷可稽（見警卷第28至30頁、本院訴字卷外附資料
    ），並有檯單1 張及月報表2 張扣案可憑，足見被告2 人上
    開任意性自白核與事實相符，可採為認定事實之基礎。綜上
    ，本件事證明確，被告2 人犯行均堪認定，應依法論科。
三、查本件證人杜金燕、鍾素真所提供之性交易，包括為男客口
    交之行為在內，是依刑法第10條第5 項第1 款之規定，即屬
    刑法上之性交行為無疑。次按刑法第231 條第1 項所謂容留
    ，係指供給性交或猥褻者之場所；至於媒介，係指在兩方間
    介紹為性交或猥褻之行為而言，兩者雖屬觸犯同一法條，其
    罪名究有區別，不容混淆；又意圖使男女與他人性交或猥褻
    之行為，而引誘、容留或媒介以營利者，其處罰之對象為引
    誘、容留或媒介之人，犯罪構成要件乃以行為人主觀上有營
    利及使男女與他人為性交或猥褻行為之犯意，客觀上有引誘
    、容留或媒介之行為為已足，屬於形式犯。故行為人只要以
    營利為目的，有使男女與他人為性交或猥褻行為之意圖，而
    著手引誘、容留或媒介行為，即構成犯罪；至該男女與他人
    是否有為性交或猥褻之行為，則非所問，亦不以媒介行為人
    取得財物或利益，始足當之。是其犯罪係即時完成，無待任
    何具體有形之結果可資發生，性質上與未遂犯並不相容，應
    無未遂犯可言，最高法院著有96年度臺上字第707 號、98年
    度臺上字第862 號判決可資參照。是查本件被告2 人基於營
    利目的，提供場所，分別媒介證人丙○○、王韋傑與女子杜
    金燕、鍾素真為口交、手淫等性交、猥褻行為，縱使證人丙○○與女子杜金燕尚未完成性交、猥褻行為之交易、證人王
    韋傑尚未開始與女子鍾素真性交、猥褻行為之交易，且證人
    丙○○、王韋傑亦均尚未交付性交易之代價，均無礙於被告
    2 人犯行既遂之認定。再按共同正犯之意思聯絡，原不以數
    人間直接發生者為限，即有間接之聯絡者，亦包括在內。如
    甲分別邀約乙、丙犯罪，雖乙、丙間彼此並無直接之聯絡，
    亦無礙於其為共同正犯之成立。又共同實施犯罪行為之人，
    在合同意思範圍以內，各自分擔犯罪行為之一部，相互利用
    他人之行為，以達其犯罪之目的者，即應對於全部所發生之
    結果，共同負責。分別有最高法院77年臺上字第2135號、28
    年上字第3110號判例要旨可資參照。查被告乙○○、丁○○
    均明知該「紫微美容美體會館」有為容留女子與他人性交、
    猥褻以營利之情形，仍各自受僱於實際經營會館之「韓姐」
    ，被告乙○○尚出名擔任登記負責人，2 人並各自在該場所
    為「韓姐」擔任媒介店內容留之女子與男客性交之工作，則
    被告2 人因各自與「韓姐」直接成立圖利容留、媒介女子與
    他人性交之犯意聯絡而同一犯意之間接連絡外，被告2 人與
    「韓姐」尚分別利用各自之行為，以達其犯罪之目的，即應
    對於全部發生之結果，共同負責。是核被告2 人所為，均係
    犯刑法第231 條第1 項前段之圖利容留性交及猥褻罪。被告
    媒介、容留女子與男客為性交、猥褻行為，其媒介之低度行
    為為容留之高度行為所吸收，不另論罪。又刑事法若干犯罪
    行為態樣，本質上原具有反覆、延續實行之特徵，立法時既
    予特別歸類，定為犯罪構成要件之行為要素，則行為人基於
    概括之犯意，在密切接近之一定時、地持續實行之複次行為
    ，倘依社會通念，於客觀上認為符合一個反覆、延續性之行
    為觀念者，於刑法評價上，即應僅成立一罪，學理上所稱「
    集合犯」之職業性、營業性或收集性等具有重複特質之犯罪
    均屬之，例如經營、從事業務、收集、販賣、製造、散布等
    行為概念者是（最高法院95年度臺上字第1079號判決要旨可
    資參照）。本件被告2 人所犯容留女子與男客為性交、猥褻
    犯行，主觀上均係以營利之目的，而基於一個意思決定所為
    ，依社會通念，客觀上符合一個反覆、延續性之行為觀念，
    於刑法評價上，即應成立集合犯之包括一罪。被告2 人與「
    韓姐」就上揭犯行，有犯意聯絡與行為分擔，應論以共同正
    犯。
四、爰審酌被告乙○○為每月3 萬元之薪水、被告丁○○為每月
    2 萬5 千元之薪水，竟甘為「韓姐」所僱用，於上址地點，
    容留成年女子與男客從事性交易，助長色情氾濫，破壞社會
    善良風氣，被告乙○○尚成為該「紫微美容美體會館」之登
    記負責人，被告丁○○尚於犯行被查獲後數度試圖勾串證人
    丙○○，業據證人丙○○證述在卷（參本院99年6 月30日審
    判筆錄）並有被告丁○○所持用之0000000000號行動電話門
    號自98年11月1 日起至同年月18日止之通聯紀錄光碟暨通聯
    紀錄列印資料、遠傳電信股份有限公司99年6 月21日遠傳字
    第09910601827 號函所附丁○○上開行動電話門號帳單通話
    明細各1 份，行為實有可議之處，惟念及被告乙○○始終坦
    承犯行，被告丁○○於本院審理終結前終坦承犯行，2 人之
    違法情節係容留38歲、27歲之成年女子2 名各與男客為性交
    、猥褻行為，並考量被告乙○○學歷為高職畢業、現在屏東
    養魚，被告丁○○學歷為二專畢業、目前從事網拍業務，業
    經被告2 人陳述在卷（參他字卷第52頁、偵卷第35頁），以
    及被告乙○○於85年間即曾因妨害風化案件，經臺灣屏東地
    方法院以85年度訴字第3 號判處有期徒刑3 月確定，於86
    年4 月3 日緩刑期滿報結，被告丁○○則無前科，各有其臺
    灣高等法院被告前案紀錄表在卷可憑等一切情狀，分別量處
    如主文所示之刑，併諭知易科罰金折算標準，以資儆懲。
五、又被告2 人均請求為緩刑之宣告，然被告乙○○既於85年間
    即曾因妨害風化案件（營利姦淫猥褻），經臺灣屏東地方法
    院以85年度訴字第3 號判處有期徒刑3 月確定，於86年4 月
    3 日緩刑期滿報結，有其臺灣高等法院被告前案紀錄表在卷
    可憑，竟仍不知悔改，再犯本件同性質之犯罪，縱使其始終
    坦承犯行，且合乎刑法第74條第1 項第2 款之規定，仍不足
    認有何應暫不執行本件刑罰為當之情形；另被告丁○○雖無
    前科，有其臺灣高等法院被告前案紀錄表在卷可憑，而合乎
    刑法第74條第1 項第1 款之規定，然其自警詢時、偵查中及
    本院準備時、審理調查證據完畢止，均矢口否認飾詞狡辯，
    並自犯行被查獲後數度試圖勾串證人丙○○，業經認定如上
    ，亦難認其有何應暫不執行本件刑罰為當之情形，爰均不予
    宣告緩刑，併此敘明。
四、扣案之檯單1 張及月報表2 張均係被告乙○○所有，用以記
    載服務小姐代號、工作時數，為犯罪所用之物，業據被告乙○○於警詢時其供承明確，爰均依刑法第38條第1 項第2 款
    之規定宣告沒收，且就被告丁○○部分，本於共同正犯責任
    共同之法理（最高法院92年度臺上字第7050號判決意旨參照
    ），亦併予諭知沒收。
據上論斷，應依刑事訴訟法第299 條第1 項前段，刑法第28條、
第231 條第1 項前段、第41條第1 項前段、第38條第1 項第2 款
，刑法施行法第1 條之1 ，判決如主文。
本案經檢察官甲○○到庭執行職務
中    華    民    國    99    年    7     月    14    日
                  刑事第十四庭  審判長法  官  陳銘珠
                                      法  官  林揚奇
                                      法  官  張凱鑫

以上正本證明與原本無異。
如不服本判決應於收受送達後10日內向本院提出上訴書狀，並應
敘述具體理由；如未敘述上訴理由者，應於上訴期間屆滿後20日
內向本院補提理由書（均須按他造當事人之人數附繕本）「切勿
逕送上級法院」。
                      
中    華    民    國    99    年    7     月    14    日
                                      書記官  董明惠
附錄本件所犯法條
中華民國刑法第231條（圖利使人為性交或猥褻罪）
意圖使男女與他人為性交或猥褻之行為，而引誘、容留或媒介以
營利者，處 5 年以下有期徒刑，得併科 10 萬元以下罰金。以
詐術犯之者，亦同。
公務員包庇他人犯前項之罪者，依前項之規定加重其刑至二分之
一。

司法院資訊處製作；財團法人民間司法改革基金會備份。
